# 固定资产清理评估

提问人：doucunchaod 时间：2012-08-15 10:18:52
各位老师：我们在对一家企业进行整体评估，截止日为 2012 年 6 月 30 日，账面有固定资产清理贷方余额，为实际收到转让的土地款多于账面数原因，全部转让尚未进行完毕，如何处理？请各位老师指教。

回答人：chenyiwei
个人理解（我对评估不熟悉，只能是一些非专业的常识性理解，请各位评估专业人士指正），要考虑相关的评估目的，例如为了整体改制或者有限责任公司整体变更为股份有限公司等不涉及产权变动的评估，与以产权转让、引入新投资者为目的的评估相比，应会有不同的考虑。例如，在涉及产权变动的评估中，应当提请交易双方对这部分资产未来清理完毕后损益的归属作出约定，例如可以约定这部分资产清理的净损益由原股东享有或承担，这样就可以减少对现有评估结果影响的不确定性。